【裁判字號】    85,重訴,504
【裁判日期】    890317
【裁判案由】    損害賠償
【裁判全文】
臺灣臺中地方法院民事判決  八十五年度重訴字第五○四號
    原      告  久裕興業股份有限公司
    法定代理人  丙○○
    訴訟代理人  羅豐胤  律師
    複  代理人  蔡素惠  律師
                黃幼蘭  律師
                陳芝荃  律師
    被      告  天工鋼珠股份有限公司  設台中縣太平鄉○○路○段四四巷八五弄
                              .
    法定代理人  乙○○  住同右.
    訴訟代理人  丁○○  住台中.
                甲○○  住台中.
                陳肇熙  律師
右當事人間請求損害賠償事件，本院判決如左：
    主      文
原告之訴及假執行之聲請均駁回。
訴訟費用由原告負擔。
    事      實
甲、原告方面：
壹、聲明：
一、被告應給付原告新台幣（下同）八百零四萬五千六百六十二元及自起訴狀繕本送
    達之翌日（即民國八十五年八月三十一日）起至清償日止，按年利率百分之五計
    算之利息。
二、原告願供擔保請准宣告假執行。
貳、陳述及對被告抗辯之陳述：
一、原告乃國內著名之自行車零件的專業製造廠商，而在製造自行車前花鼓時，必須
    使用鋼珠加附其內，之前原告均向國內另一專門製造鋼珠之廠商「源盛爐」公司
    購買，嗣因原告將生產之ＪＹ－三○一前花鼓外銷日本，日本方面要求原告使用
    之鋼珠必需通過日本所謂之「ＶＩＡ測試」即「鋼珠荷重試驗」合格始可，原告
    始經客戶之介紹稱被告公司所生產之鋼珠品質良好，且通過上開測試合格，被告
    公司除向原告保證其所生產之鋼珠品質良好，絕無問題外，並提出日本車輛協會
    檢查所「ＶＩＡ─六○○三八號」之合格試驗成績書為憑，使原告深信不疑，乃
    自八十三年七月間全部轉向被告一家購買鋼珠使用，於加入ＪＹ－三○一前花鼓
    內製成成品後，分別出售國內、外著名自行車製造廠商，詎上開成品內、外銷後
    ，自八十四年三月間起出售之成品均因前花鼓內之鋼珠荷重未合要求標準而破裂
    ，致原告所出售之ＪＹ－三○一前花鼓功能喪失，迭遭國內外客戶主張更換及賠
    償，計原告受有如下之損害：
(一)、世同金屬股份有限公司於八十四年三月向原告訂購ＪＹ－三○一前花鼓一千個，
    因鋼珠破裂，致對已受損之自行車作零件更換及賠償，於八十五年五月向原告求
    償費用十八萬五千元。
(二)、郁珺實業股份有限公司於八十四年七月至九月向原告訂購ＪＹ－三○一前花鼓一
    萬一千九百四十五個，因鋼珠破裂，致對已受損之自行車作零件更換及賠償，產
    生費用五十一萬五千六百五十三元，於八十五年五月向原告求償完畢。
(三)、美利達公司亦因同前原因，向原告求償一萬四千零四十一元，已於貨款中折讓求
    償。
(四)、日本久裕公司（株式會社）於八十四年四月至八月卅日止向原告
    訂購ＪＹ－三○一前花鼓十四萬五千個亦因鋼珠破裂，向原告求償二百八十二萬
    七千一百五十八元。
(五)、巨大機械工業股份有限公司亦基於前揭相同之原因向原告求償二百六十萬二千零
    四十五元。
(六)、原告公司為被告所出售之鋼珠破裂派遣職員至日本換修支出之工資、差旅費合計
    一百九十萬一千七百六十五元。
  以上合計原告因被告出售之鋼珠品質不良破裂所受損害合計為八百零四萬五千六
    百六十二元整。
二、按物之出賣人，對於買受人應擔保其物於危險移轉於買受人時，無滅失或減少其
    價值之瑕疵，亦無滅失或減少其通常效用或契約規定效用之瑕疵，出賣人並應擔
    保其物於危險移轉時，具有其所保證之品質。又買賣之物缺少出賣人所保證之品
    質者，買受人得不解除契約或請求減少價金，而請求不履行之損害賠償，民法第
    三百五十四條、第三百六十條定有明文。且按出賣人就其交付之買賣標的物有應
    負擔保責任之瑕疵，而其瑕疵係於契約成立後始發生，且因可歸責於出賣人之事
    由所致者，則出賣人除負物之瑕疵擔保責任外，同時應構成不完全給付之債務不
    履行責任，買受人得依民法第二百二十七條規定，類適用民法第二百二十六條規
    定請求出賣人就因瑕疵所生之損害為賠償（參照最高法院七十七年度第七次民事
    庭會議決議）。
三、本件原告基於買賣之法律關係向被告購買其所生產之鋼珠使用於原告所生產之Ｊ
    Ｙ－三○一前花鼓內，再轉售於國內外後，竟因原告所出賣鋼珠缺少其所保證之
    品質，荷重硬度不足而破裂，致前花鼓功能喪失，使原告遭前開各國內外廠商索
    賠，此乃可歸責於出賣人之事由所致，依前揭說明，被告自應負物之瑕疵擔保責
    任及不完全給付之債務不履行責任，賠償原告前開損失合計八百零四萬五千六百
    六十二元，詎經原告催請被告出面解決，均未獲合理回應，為此爰本於買賣及債
    務不履行之法律關係，依民法第三百五十四條、第三百六十條、第二百二十七條
    第二百二十六條等相關規定，訴請被告負出賣人之物瑕疵擔保責任及不完全給付
    之債務不履行責任，對原告為損害賠償。
四、被告辯稱交付鋼珠，只要依訂購單品質要求辦理，兩造並未約定鋼珠荷重之標準
    ，被告亦未保證鋼珠符合日本車輛協會檢查所「ＶＩＡ－六○○三八號」之合格
    試驗成績書所定之荷重標準。又原告提出送鑑定之鋼珠並非被告售予原告之鋼珠
    ，原告所用裝於前花鼓內之鋼珠亦非均向被告購買，且被告所售予原告之鋼珠亦
    經原告驗收合格入庫，原告之加工廠可能有混用別家不良品質鋼珠之情形。而鈞
    另案（案號：八十五年度重訴字第四一一號）訴外人天心工業股份有限公司與被
    告公司間損害賠償事件，亦以鋼珠破裂為請求原因，該案經工研院鑑定結果僅謂
    被告之鋼珠呈品質不穩定之現象，是否為瑕疵，應視買賣雙方之契約對鋼珠硬化
    深度和抗壓強度上之要求而定，故足證明被告產品並無瑕疵。經查：
(一)、原告自八十三年七月間起迄八十四年九月間止所用裝於前花鼓內之鋼珠均向被告
    購買，或由原告公司直接訂貨或委由原告之加工廠呈茂工業有限公司（下稱呈茂
    公司）訂貨，且八十四年一月至三月原告仍有向被告購買系爭鋼珠，由被告直接
    送給代工的廠商。原告確僅向被告購買鋼珠加裝於自行車前花鼓內，並未向其其
    它第三人購買鋼珠，此有原告起訴狀所附之原告採購單及呈茂公司購買鋼珠統計
    表及訂貨單、支票收訖回單等件影本乙冊為憑，復經證人李輝星、林進國分別於
    鈞院八十六年十月三日、八十六年十月廿一日時證述無訛，是被告辯稱原告所購
    之鋼珠並非向其購買云云，純屬卸責之詞，不足採信。加以，原告所提之鋼珠巢
    經呈茂公司負責人林進國比對結果，業已確認該鋼珠巢係呈茂公司於八十三年底
    、八十四年初替原告所做加工無誤（見八十六年十月二十一日審理筆錄），且證
    人林進國嗣後並出具說明書、營利事業登記證、呈茂公司向被告購買鋼珠明細表
    、現金支出傳票及支票收訖回單等，證明原告委託呈茂公司加工之系爭鋼珠確係
    向被告所購買無訛；甚且於八十八年十二月七日言詞辯論時，對於加工時有無天
    工以外之公司鋼珠乙節，到庭證稱：「有，但規格不同，3/16的只有天工一家，
    故不可能混到別家的鋼珠」等語，是被告一再辯稱原告於該期間內所用裝於前花
    鼓內之鋼珠非均向其購買云云，並非事實。另證人易其山即原告公司採購人員於
    八十七年十二月十一日則到庭證稱：「我當時是負責原告之採購，係八十三年八
    月份開始全部向天工鋼珠採購，有1/8、3/16，及1/4三種均向天工鋼珠採購，一
    直到八十四年九月止」從而，原告委託呈茂公司加工鋼珠巢及所用鋼珠，亦即原
    告所用裝於其產品之前花鼓內之鋼珠，全數均係向被告所購買，並無向其他廠商
    訂購。此外，原告在委託呈茂公司加工時，亦指定呈茂公司必須購買被告之鋼珠
    ，而發票上之金額係包括鋼珠及加工費用。
(二)、就前揭鋼珠缺少保證之品質乙節，依原告前提出之採購單上左下方「供應商須知
    」欄第九點即已明載品質要求須符合ＣＰＳＣ及本公司檢驗標準，又被告於供貨
    前並提出日本車輛檢查協會出具之ＶＩＡ第六○○三八號試驗成績書以為保證，
    即證明兩造間確有約定品質，且被告乃保證其所出售之鋼珠必達ＶＩＡ第六○○
    三八號測試標準，即最小荷重應達一千一百公斤以上。又原告自向被告採購鋼珠
    以來即經常購入3/16型鋼珠，此可從原告前提出之採購單上之記載即知，不容被
    告否認。加以，原告於遭客戶索賠後，發現被告所製造之鋼珠具有瑕疵，經向被
    告反應並由被告攜回鋼珠自行測試二次，更發現其瑕疵比例高達百分之十以上，
    嗣經鈞院將原告保存向被告購買之鋼珠取樣四十粒送請「財團法人金屬工業研究
    發展中心台中服務處」鑑定結果，亦發現有四粒鋼珠未達契約所定荷重標準。從
    而，被告所提供之鋼珠顯然缺少兩造約定之保證品質。且原告對於被告鋼珠之檢
    驗，僅為抽樣檢驗，不能認為全部合格。
(三)、被告又以鈞院另案八十五年度重訴字第四一一號案件中，原告天心工業股份有限
    公司向被告公司請求損害賠償遭駁回，而天心股份有限公司與被告間損害賠償件
    ，亦以鋼珠破裂為請求原因，該案經工研院鑑定結果僅謂被告之鋼珠呈品質不穩
    定之現象，此品質不穩定之珠至少應荷重現象亦反映在抗壓強度上，此現象是否
    為瑕疵，應視買賣雙方之契約對鋼珠硬化深度和抗壓強度上之要求而定，故足證
    明被告產品並無瑕疵云云，然查該案中之鑑定既認被告鋼珠呈現品質不穩定之現
    象會反映在抗壓強度上，即已證明被告之品質有問題，且依兩造之約定鋼珠至少
    應荷重達一千一百公斤以上，自與抗壓強度有關。而鋼珠裝於自行車前花鼓內，
    只要其中一顆破裂，其功效即全部喪失，故客戶要求全部換新，原告自需負責。
(四)、被告之法定代理人於鈞院審理中曾當庭表示要以一百五十萬元與原告和解，則苟
    被告生產之鋼珠並無瑕疵，亦未保證品質，在本件原告尚有貨款扣留未付之情況
    下，被告向原告催索猶有不及，焉有反願再行賠償原告所受損失之理？衡情亦顯
    然悖於常理。
(五)、原告為確保「鋼珠巢」加工廠商呈茂公司確實以被告所生產之鋼珠做為材料，乃
    先由原告購進鋼珠，並送至原告公司，再由原告轉送至呈茂公司加工成「鋼珠巢
    」，惟至八十三年十一月底時，因如此運送流程周折曠費時日，乃仍由原告直接
    向被告購料，只不過直接送貨至呈茂公司，並由呈茂公司先行「代墊」購買鋼珠
    之費用，然後再由原告連同加工費用一併支付給呈茂公司，此亦為被告所明知。
    此有於被告直接送鋼珠至呈茂公司期間內（即八十三年十二月起至八十四年四月
    止）被告所開立給原告之五紙發票可稽。
(六)、從而，本件原告所用裝於前花鼓內之鋼珠均係向被告所購買，並無摻以其他第三
    人所生產之鋼珠，且被告所提供之鋼珠缺少兩造約定之保證品質，導致破裂，遂
    致原告產品之前花鼓功能喪失而生損害，堪稱明確，自屬可歸責於出賣人即被告
    之事由，揆諸首揭法律規定及最高法院決議意旨，被告依法自應負物之瑕疵擔保
    責任及不完全給付之債務不履行責任，賠償原告因此所受之損失。
參、證據：提出試驗成績書一紙、採購單、應付帳款結帳清單及成品出口報單各一冊
    、信函影本二紙、扣款通知書及附件二紙、明細表一紙、天工鋼珠股份有限公司
    測驗報告二份、呈茂公司購買鋼珠統計表及訂貨單一冊、日本ＶＩＡ－六○○三
    八號之合格試驗成績書一份、美國ＣＰＳＣ、ＪＩＳ檢驗標準一份、呈茂工業有
    限公司所出具之同意書、營利事業登記證、呈茂向被告購買鋼珠明細表、現金出
    入及支票收訖回單各五份、發票五紙（均影本）、金屬工業研究發展中心台中服
    務處試驗報告表正本一份、鋼珠乙袋，並聲請詢問證人潘健隆、林進國、李輝星
    、易其山，聲請財團法人金屬工業研究發展中心台中服務處鑑定。
乙、被告方面：
壹、聲明：如主文所示。
貳、陳述：
一、原告於八十四年四月發覺本身產品有問題時，雖然尚未查出問題發生原因，但從
    八十四年六月仍繼續向被告購買其它規格之鋼珠。迄八十四年十月合計尚欠被告
    貨款四十一萬一千二百六十四元，迄今未付。且兩造於八十四年八月一日、八月
    六日、八月二十八日及九月十八日、十月二十一日合計五次由公司人員找尋問題
    發生之原因，原告不敢明確指出是被告錯誤。因原告公司在第一次雙方協調時曾
    告知被告，原告也曾因為向別家廠購買之鋼珠會破裂而感到困擾，且原告於八十
    四年八月一日當場用八顆別家鋼珠之庫存品測試，便有一顆鋼珠發生破裂。
二、鋼珠係屬微小零件，它只是自行車零件中的小零件，原告購入鋼珠之後便自行驗
    收合格入庫。原告驗收合格入庫後便將鋼珠送往台中縣潭子鄉呈茂公司加工成珠
    巢。由於此加工廠同時為其它自行車零配件工廠加工，而在別家鋼珠送往加工的
    同時，於珠巢加工同業間常會發生混雜代用別家鋼珠之情形。由於鋼珠此種小零
    件無法貼標籤，發生問題的鋼珠是何家所生產之鋼珠也不清楚，故後來發生破裂
    之鋼珠，未必是被告所售與原告之鋼珠。原告所提出之試驗報告表，原告並不能
    證明送驗的鋼珠即是被告所售與原告之鋼珠，而原告所提出送由被告測試的鋼珠
    亦不能證明是被告公司之產品。被告否認原告所稱加入前花鼓內之鋼珠為被告所
    出售，原告應就其主張之事實負舉證之責任。
三、原告主張於八十四年三月所製造之產品因內部鋼珠破裂而要求賠償，但究係何種
    鋼珠，並未舉證證明，如係以規格三○○級3/16鋼珠，則可疑的是原告自八十三
    年十一月購買一個月使用量後便沒有再訂購系爭鋼珠。八十三年十二月、八十四
    年一月、二月及年三月，這四個月期間並沒有購買被告公司產品，直到四月才又
    購入此一規格計三萬三千餘元，如何能於八十四年三月起出售以購自被告之鋼珠
    所置入之前花鼓，不免令人懷疑索賠之動機。被告銷售系爭鋼珠並非只有原告一
    家客戶。在原告之同業間尚有訴外人裕盛交通器材企業股份有限公司（下稱裕盛
    公司）長期購買相同級數、相同規格鋼珠，從八十三年九月購買至八十五年九月
    合計一百一十萬五千八百三十九元。裕盛公司在前開交易期間向被告公司所購買
    之鋼珠未曾有任何問題，再者尚有訴外人台南皇金企業有限公司長期向被告購買
    鋼珠，也是向被告購買鋼珠再委由環茂興業有限公司加工出口。
四、目前全省鋼珠業只有兩家製造廠有熱處理設備，被告便是其中之一。足以顯示被
    告是如此專業、敬業的鋼珠生產工廠。被告設立熱處理部門已有十年，生產作業
    合乎國際鋼珠標準一貫如常，在德國、美國更有同業做密切配合。如果被告產品
    荷重有問題，國外怎可能和被告多年長期合作。被告設廠迄今十八年穩定成長，
    八十三年營業額一億四千餘萬元，八十四年二億七百萬元，如此業績可看出被告
    產品深獲客戶肯定。
五、原告僅出售鋼珠，並無保證該鋼珠符合荷重之標準，兩造亦無契約之約定，是原
    告主張「前花鼓內之鋼珠荷重未合要求標準而破裂」一節，原告自應舉證證明被
    告鋼珠應符合荷重標準之約定。且依財團法人金屬工業研究中心八十六年十二月
    十二日（88）金中處字第八六○三四號函說明四、經查本處相關資料查有「美國
    ＣＰＳＣ自行車合格試驗手冊」，其中並無鋼珠壓碎荷重之標準及測試方法。則
    被告交付鋼珠，只需要依訂購單品質要求辦理即可。
六、鈞院另案八十五年度重訴字第四一一號，原告天心工業股份有限公司與被告間損
    害賠償事件，亦以鋼珠破裂為請求之原因。該案經送財團法人工業技術研究院就
    鋼珠進行材質暨破損原因分析，以鑑定被告生產鋼珠置於原告產品內發生碎裂原
    因，究係原告之產品不適合使用被告生產之碳鋼珠，亦被告之鋼珠本身即有瑕疵
    ，而造成併裂。經該院硬度測試、金相觀察、抗壓試驗，討論其結論為：
(一)、被告生產之鋼珠，並無顯著可見之瑕疵，如裂痕或異常之抗壓強度、硬度、組織
    。但滲碳硬化處理上，被告生產之鋼珠則呈現不穩定之現象，此品質不穩定亦反
    映在抗壓強度上，此現象是否算為瑕疵，應視買賣雙方之契約對鋼珠硬化深度和
    抗壓強度之要求而定。
(二)、原告之產品是否不適用被告生產之碳鋼珠，由於自行車軸承所採用之鋼珠有碳鋼
    珠，也有鉻鋼珠，端視其設計需要及產品價位而定，故應採用何者，並無定論等
    情。姑不論該案內之鋼珠Ａ、鋼珠Ｂ是否為被告所出售之鋼珠，惟因原告與被告
    間之鋼珠買賣，並無對鋼珠硬化深度及抗壓強度要求之約定，自不得認被告鋼珠
    為有瑕疵。本件原告亦以被告鋼珠荷重之瑕疵，而為請求之依據，被告既未就所
    出售鋼珠使用於其前花鼓內，有任何荷重之品質約定與保證，其據以請求損害賠
    償，即無理由。
七、原告主張發生破裂之鋼珠為向被告所購買，然於八十八年八月三日原告向鈞院陳
    報之證物則為「『呈茂』向被告購買鋼珠明細，現金支出傳票及支票收訖回單」
    ，並附呈茂工業有限公司說明書，故系爭鋼珠應為呈茂公司所購買，並經證人即
    原告之職員到庭證稱呈茂購買鋼珠明細表是公司委託呈茂直接向被告購買鋼珠，
    而將買鋼珠的費用算入加工費用中。故原告以呈茂公司購買之鋼珠裝置於其前花
    鼓內，因荷重未合要求標準而破裂，致其所出售之ＪＹ－三○一前花鼓功能喪失
    ，致遭國內外客戶主張更換及賠償，其以此理由，向被告請求損害賠償，顯非適
    法，蓋系爭鋼珠既非原告購買，則被告自無瑕疵擔保責任。
參、證據：提出總銷售金額明細一紙、待議鋼珠明細二紙、八十四年度尚欠天工貨款
    明細一紙、面談記錄五紙、原物料驗收入庫單十紙、售予裕盛之鋼珠明細一冊、
    營業所得稅結算申報書二紙、客戶資料一冊、財團法人工業技術研究院鋼珠材質
    暨破損原因分析報告一份、呈茂公司簽收單三紙（以上均影本）、鋼珠乙袋。
    理      由
一、原告起訴主張因被告向原告保證其所生產之鋼珠品質良好，並提出日本車輛協會
    檢查所「ＶＩＡ－六○○三八號」之合格試驗成績書為憑，使原告深信不疑。故
    原告自八十三年七月間即向被告購買鋼珠使用，於加入ＪＹ－三○一前花鼓內製
    成成品後，分別出售國內外著名自行車製造廠商，詎上開成品內、外銷後，自八
    十四年三月起出售之成品均因前花鼓內之鋼珠荷重未合要求標準而破裂，致原告
    所出售之ＪＹ－三○一前花鼓功能喪失，遭國內外客戶主張更換及賠償，合計原
    告因被告出售之鋼珠品質不良破裂所受損害合計為八百零四萬五千六百六十二元
    。被告就此自應負物之瑕疵擔保責任，及不完全給付之債務不履行責任，爰依民
    法第二百五十九條、第二百六十條、第二百二十七條等規定，訴請被告為損害賠
    償等語。被告則以兩造並未約定鋼珠荷重之標準，被告亦未向原告保證鋼珠符合
    荷重標準，被告所交付之鋼珠，只要依訂購單品質要求辦理。而另案訴外人天心
    工業股份有限公司與被告間損害賠償事件，亦以鋼珠破裂為請求原因，該案經工
    研院鑑定結果僅謂被告之鋼珠呈品質不穩定之現象，是否為瑕疵，應視買賣雙方
    之契約對鋼珠硬化深度和抗壓強度上之要求而定，故足證明被告產品並無瑕疵。
    再者，原告於該期間內所用裝於前花鼓內之鋼珠非均向被告購買，向被告購買鋼
    珠者為呈茂公司，原告並非鋼珠之買受人，被告對原告自無須負物之瑕疵擔保責
    任；另鋼珠係屬微小零件（如螺母、螺絲），貨一進廠經過驗收才加工成珠巢，
    而原告向被告購買鋼珠尚須送往台中縣潭子鄉呈茂公司加工成珠巢，因該公司亦
    同時為其他客戶加工，尚有別家鋼珠送往加工，即有可能發生混用其他廠不良鋼
    珠之情形，而被告出售予原告之鋼珠在硬度、抗壓方面均符合熱處理後國際標準
    ，並無品質不良情形，原告自非得遽此認定係被告之鋼珠有瑕疵而主張損害賠償
    等語置辯。
二、按當事人主張有利於己之事實者，就其事實有舉證之責任，民事訴訟法第二百七
    十七條定有明文。本件原告主張向被告購買之鋼珠裝配於其自行車零組件之產品
    即「ＪＹ－三○一前花鼓」內，並出售他人以供完成自行車之組配，因被告出售
    之鋼珠部分抗壓強度不足而發生破裂，致原告迭遭國內外客戶要求更換或退貨索
    賠等情，固據原告提出採購單、應付帳款結帳清單及成品出口報單各一冊、信函
    影本二紙、扣款通知書及附件二紙、明細表一紙為證，然被告否認其出售予原告
    之鋼珠有何瑕疵，依前揭說明，原告自應就其所主張被告出售之鋼珠有瑕疵之事
    實負舉證責任。查原告所提出之上開採購單、應付帳款結帳清單及成品出口報單
    各一冊、信函二紙、扣款通知書及附件二紙、明細表一紙等證據，僅足證明兩造
    有買賣鋼珠及原告有受其客戶索賠之事實而已，至於原告主張被告出售之鋼珠有
    瑕疵一節，原告雖提出試驗成績書一紙、天工鋼珠股份有限公司測驗報告二份、
    日本ＶＩＡ－六○○三八號之合格試驗成績書一份、美國ＣＰＳＣ、ＪＩＳ檢驗
    標準一份、金屬工業研究發展中心台中服務處試驗報告表一份為證，另本院將原
    告所提供之鋼珠（原告於八十六年四月一日庭呈之鋼珠）囑託金屬工業研究發展
    中心台中服務處進行鋼珠抗壓試驗，以鑑定原告提出之鋼珠荷重標準是否符合日
    本ＶＩＡ－六○○三八號試驗書之規定標準，嗣經該服務處為鋼珠壓碎荷重之試
    驗後，其試驗之結果，原告所提出之四十顆鋼珠中，編號七、八（840kgf）、三
    七、三八（1020 kgf）等四顆鋼珠未達日本ＶＩＡ－六○○三八號試驗書之規定
    標準（1100 kgf以上），惟被告否認原告所提出送驗之鋼珠即為被告所售予原告
    之鋼珠，而原告所提出之呈茂公司購買鋼珠統計表及訂貨單一冊、呈茂工業有限
    公司所出具之同意書、呈茂向被告購買鋼珠明細表、現金出入及支票收訖回單等
    證據，僅能證明原告於八十三年七月起迄八十四年九月止曾向被告購買鋼珠，尚
    難執此遽認原告所提出，由本院送驗之鋼珠即為被告所售予原告之鋼珠。此外，
    原告對此復無其他證據以實其說，是尚難以送鑑鋼珠中部分未符合日本ＶＩＡ－
    六○○三八號試驗書標準（1100 kgf以上）之鋼珠係由被告售予原告。
三、原告主張兩造就鋼珠之品質確有約定，被告保證其所出售之鋼珠必達ＶＩＡ第六
    ○○三八號測試標準，即最小荷重應達一千一百公斤以上，固據原告提出採購單
    一冊、日本ＶＩＡ－六○○三八號之合格試驗成績書一份、美國ＣＰＳＣ、ＪＩ
    Ｓ檢驗標準一份等為證，然為被告所否認，雖依採購單上左下方「供應商須知」
    欄第九點記載品質要求須符合ＣＰＳＣ及原告公司檢驗標準，惟查：
(一)、依財團法人金屬工業研究中心八十六年十二月十二日（88）金中處字第八六○三
    四號函說明四、經查本處相關資料查有「美國ＣＰＳＣ自行車合格試驗手冊」，
    「其中並無鋼珠壓碎荷重之標準及測試方法」，故關於訂購單上符合ＣＰＳＣ檢
    驗標準之記載即難認為係有關鋼珠荷重品質之約定。
(二)、又被告所售予原告之鋼珠均經原告抽樣檢驗，此為原告所自承（詳見本院八十七
    年十月二十日言詞辯論筆錄），並有被告所提出之原物料驗收入庫單為證，故原
    告未於被告交付鋼珠時測試出鋼珠有品質不良之情形，即應認為被告所交付之鋼
    珠已符合原告公司之檢驗標準。此外，原告復無其他證據可證明兩造對於鋼珠之
    荷重品質有於契約內特別約定或要求，是被告前開抗辯，即為可採。
四、從而，原告既未能提出證據以證明被告售予之鋼珠，有原告所指之瑕疵存在，復
    未能證明兩造間有關鋼珠荷重品質之約定，則原告以被告瑕疵給付為由，本於瑕
    疵擔保及不完全給付之法律關係，訴請被告賠償，並無理由，應予駁回。原告之
    訴既經駁回，其假執行之聲請即失所附麗，應併予駁回。
五、兩造其餘攻擊防禦方法及舉證，因本件事證已臻明確，且與判決基礎不生影響，
    爰不另一一論述，併此敘明。
六、據上論結，本件原告之訴為無理由，依民事訴訟法第七十八條，判決如主文。
中      華      民      國    八十九    年      三      月    十七      日
                                    臺灣臺中地方法院民事第一庭
~B法      官  曹宗鼎
右為正本係照原本作成
附記一如不服本判決，應於判決送達後二十日內，向本院提出上訴狀。
附記二不得上訴。
附記三如對本判決上訴，須於判決送達後二十日內，向本院提出上訴狀，同時表明上訴理
由；如已於本判決宣示後送達前提起上訴者，應於判決送達後十日內補具上訴理由（上訴
僅得以判決適用法規顯有錯誤為理由，並按他造當事人之人數附繕本）。
中      華      民      國    八十九    年      三      月    十七    日
~B法院書記官  黃文謙


司法院資訊處製作；財團法人民間司法改革基金會備份。
